# 请教陈版及各位，有关尾矿库的问题

提问人：jlapple 时间：2020-07-02 20:52:00
请教陈版，矿山企业新建尾矿库，尾矿库建成后公司同时完成了尾矿库复垦方案的编制及备案，请问，尾矿库将来的复垦支出在尾矿库建成这一时点预计负债时，是否应该计入当期损益，因为闭库支出是无法带来未来经济利益流入的。如果应该计入当期损益，那么这个闭库复垦支出与一般矿山企业的复垦支出不都是对资产达到寿命后进行的维护支出，为何会有不同的会计处理？请陈版及各位指导！

回答人：chenyiwei
尾矿库建成时预计的闭库支出，应与尾矿库的建造成本作为一个整体考虑。如果尾矿库本身的建设成本是符合资本化条件，可确认为固定资产的，则在就预计日后闭库和复垦支出的折现值确认预计负债时，对应的借方科目也是固定资产成本。与建设支出一起，在预计使用寿命内计提折旧，计入各期运营成本。